臺灣屏東地方法院刑事判決　　　　　　　　　　　　　九十三年度易字第五二七號
　　公　訴　人　臺灣屏東地方法院檢察署檢察官
　　被　　　告　乙○○
右列被告因竊盜案件，經檢察官提起公訴（九十三年度偵字第四一○三號），本院裁
定適用簡式審判程序，判決如左：
    主  文
乙○○連續竊盜，累犯，處有期徒刑壹年陸月。
    事  實
一、乙○○於民國八十七年間，因準強盜案件，經本院判處有期徒刑三年六月確定，
    於九十年七月二十四日假釋出監，又於假釋期間之九十一年間因竊盜案件，經本
    院判處有期徒刑十月，於九十一年七月三十日再次入監執行，甫於九十三年一月
    十七日（起訴書誤載為十日）縮短刑期執行完畢，竟仍不知悔改，復基於意圖為
    自己不法所有之概括犯意，(一)先於九十三年八月十六日上午九時三十分許，騎乘
    車牌號碼ＺＹＸ—八四五號輕型機車，至屏東縣屏東市○○街四十二號前，見甲
    ○○所駕駛之車牌號碼○九二一—ＧＳ號自用小客車車門疏未上鎖，徒手開啟上
  開自用小客車之車門，竊取車內甲○○所有之皮包一個（內有國民身分證、現金
    新台幣一萬五千元、郵局、第一銀行、土地銀行、日盛銀行等銀行存款簿、台新
    銀行、中國國際商業銀行、國泰世華銀行等銀行信用卡、屏宏興業有限公司印章
    、帳單等物），旋拿取該皮包內之現金新臺幣（下同）一萬五千元後，將其他物
    品丟棄在屏東縣屏東市○○街七九號前（已尋獲），嗣於九十三年八月十七日凌
    晨一時二十五分許，經警循線在屏東縣屏東市○○街九號一○一室前查獲。(二)繼
    於九十三年七月一日上午九時五十分許，騎乘車牌號碼ＷＥＧ—三七一號機車，
    至屏東縣屏東市○○路五七巷一號前，見林美秋所駕駛之車牌號碼Ｃ九—七五六
    三號自用小客車車門疏未上鎖，徒手開啟上開自用小客車之車門，竊取車內林美
    秋所有之皮包一個（內有現金一萬五千元），經警循線查獲。(三)又於九十三年八
    月十二日上午七時三十五分許，騎乘車牌號碼ＺＹＸ—八四五號機車，至屏東縣
    麟洛鄉○○路三號前，見張美萍所駕駛之車牌號碼Ｄ八—六九五六號自用小客車
    車門疏未上鎖，徒手開啟上開自用小客車之車門，竊取車內張美萍所有之皮包一
    個（內有郵局提款卡二張、花旗銀行、國泰銀行信用卡各一張、吉利卡一張、駕
    駛執照、行車執照、國民身分證各一張現金一百元及手機一支等物），旋拿取該
    皮包內之現金一百元後，將其他物品丟棄（未尋獲），經警循線查獲。
二、案經屏東縣警察局屏東分局報告臺灣屏東地方法院檢察署檢察官偵查起訴。
    理  由
一、右揭犯罪事實，業據被告乙○○於本院審理時供認不諱，核與被害人甲○○、林
    美秋、張美萍於警詢時指述失竊情節相符，並有照片十三張、現場位置圖、贓物
    認領保管單各一份附卷可稽，足認被告之自白與事實相符，應堪採信。另被告於
    犯罪事實一、(一)時地竊取被害人甲○○財物得手後，為被害人甲○○當場發現，
    被害人甲○○見狀隨即上前抓住被告之右手，約二、三秒，因見告訴人仍欲騎機
    車離去，被害人甲○○恐遭拖行，乃自行放手，然因重心不穩摔倒在地，因此受
    有左肩挫傷、左膝擦傷之傷害（傷害部分未據告訴）一節，業據被害人甲○○於
    偵查中陳述甚詳（見偵查卷第二六頁至二七頁），公訴意旨認被害人甲○○係遭
    被告掙脫而重心不穩，摔倒在地因此受傷等語，容有誤會，併此敘明。本案事證
    明確，被告犯行堪以認定。
二、核被告乙○○所為，係犯刑法第三百二十條第一項之竊盜罪。被告所犯多次竊盜
    犯行，時間緊接，犯罪構成要件相同，顯係基於概括犯意反覆為之，應依連續犯
    之規定以一罪論，並加重其刑。起訴書之犯罪事實雖僅記犯罪事實一、(一)之犯行
    ，惟犯罪事實一、(二)、(三)之犯行，則經蒞庭檢察官當庭追加起訴，附此敘明。又
    被告於八十七年間，因準強盜案件，經本院判處有期徒刑三年六月確定，於九十
    年七月二十四日假釋出監，又於假釋期間之九十一年間因竊盜案件，經本院判處
    有期徒刑十月，於九十一年七月三十日再次入監執行，甫於九十三年一月十七日
    縮短刑期執行完畢，有臺灣高等法院被告全國前案紀錄表附卷足憑，其於刑之執
    行完畢後，五年內再犯本件有期徒刑之罪，為累犯，應依法加重其刑，並依法遞
    加之。爰審酌被告犯後坦承犯行，態度尚佳，所竊取之物價值非鉅，所犯情節尚
    非重大，並參酌其多次竊盜素行狀況、生活狀況、智識程度、手段，檢察官具體
    求刑等一切犯罪情狀，量處如主文所示之刑。公訴意旨認被告有多次竊盜犯行，
    顯有犯罪之習慣，而聲請依竊盜犯贓物犯保安處分條例規定，令入勞動場所強制
    工作等語。惟查：被告雖曾於八十一、九十一年間，先後因竊盜案件遭法院判處
有期徒刑確定，有本院九十一年度易字第五七七號判決、臺灣高等法院被告全國
    前案紀錄表在卷可參。然經核各該判決所認定事實，僅以最近一次九十一年之犯
    行而言，與本件犯罪時間亦相隔二年餘，足見被告本件為竊盜犯行，均係一時貪
    念心起而為，難認有何犯竊盜罪之習慣，且被告因涉本件竊盜犯行，雖手段和平
    、所得不多，然已經本院判處如主文所示之重刑，應認足收遏止並矯治其犯罪行
    為之效果，本院認尚無令被告於刑前強制工作之必要，爰不諭知於刑之執行前令
    入勞動場所強制工作，併予敘明。
據上論斷，應依刑事訴訟法第二百三十七條之一第一項、第二百九十九條第一項前段
，刑法第五十六條、第三百二十條第一項、第四十七條，罰金罰鍰提高標準條例第一
條前段，判決如主文。
本案經檢察官莊啟勝到庭執行職務。
中　　　華　　　民　　　國　　　九十三　　　年　　九　　月　　三十  　　日
                                      臺灣屏東地方法院刑事第五庭
                                          法　官
右正本證明與原本無異。
如不服本判決應於收受本判決送達後十日內向本院提出上訴書狀，其未敘述上訴理由
者，並得於提起上訴後十日內向本院補提理由書狀（均須按他造當事人之人數附繕本
 ）「切勿逕送上級法院」
                                          書記官　 陳月珍
中　　　華　　　民　　　國　　　九十三　　　年　　九　　月　　三十  　　日
附錄本判決論罪之法條：
刑法第三百二十條第一項
意圖為自己不法之所有或第三人不法之所有，而竊取他人之動產者，為竊盜罪，
處五年以下有期徒刑、拘役或五百元以下罰金。
